臺灣苗栗地方法院刑事判決　　　　　　　100年度訴字第588號
公　訴　人　臺灣苗栗地方法院檢察署檢察官
被　　　告　林煥松
上列被告因違反毒品危害防制條例案件，經檢察官提起公訴（
100 年度毒偵字第398 號、100 年度毒偵字第927 號），本院判
決如下：
    主  文
林煥松施用第一級毒品，處有期徒刑壹年；又施用第二級毒品，
處有期徒刑柒月。應執行有期徒刑壹年陸月。
    事  實
一、林煥松曾因施用第二級毒品安非他命案件，經本院以96年度
    毒聲字第5 號裁定送觀察、勒戒確定並執行後，因認無繼續
    施用毒品之傾向，於民國（下同）96年3 月23日觀察、勒戒
    執行完畢出所，復經臺灣苗栗地方法院檢察署檢察官於96年
    3 月28日以95年度毒偵字第1449號不起訴處分確定。詎猶不
    知悛改，復分別基於施用第一、二級毒品海洛因及安非他命
    之犯意，於觀察、勒戒執行完畢釋放後（96年3 月23日起算
    ）5 年內之100 年3 月3 日11時32分許採尿往前回溯26小時
    內之某時點及100 年6 月22日9 時49分許採尿往前回溯96小
    時內之某時點，在不詳地點，各以不詳之方式，施用第一、
    二級毒品各1 次。嗣分別於100 年3 月3 日11時32分許及同
    年6 月22日9 時49分許，林煥松至臺灣苗栗地方法院檢察署
    觀護人室執行保護管束，並均接受採尿送驗後，結果分別呈
    現嗎啡、安非他命、甲基安非他命陽性反應。
二、案經臺灣苗栗地方法院檢察署檢察官自動檢舉偵查起訴。
    理  由
一、訊據被告矢口否認有何施用第一級、第二級毒品之犯行，辯
    稱：伊並未吸食毒品，100 年3 月3 日採尿當日或前一、二
    天，因感冒、咳嗽、頭痛，自行前往藥房購買成藥服用，並
    於100 年3 月3 日凌晨有去過臺中市○○路藍月PUB ，現場
    可能有人施用海洛因；另100 年6 月22日採尿前一日傍晚，
    在豐原某KTV 施用他人提供之K 他命捲煙云云。經查：
（一）被告於100 年3 月3 日為臺灣苗栗地方法院檢察署觀護人
      採集尿液，經送請中山醫學大學附設醫院檢驗科藥物檢測
      中心以免疫學分析法初步檢驗，再以氣相層析質譜分析法
      確認檢驗，呈可待因及嗎啡陽性反應，檢驗結果數值分別
      為13902ng/mL及1638ng/mL ，均超過閾值濃度300ng/mL甚
      多，此有臺灣苗栗地方法院檢察署施用毒品犯受保護管束
      人尿液檢體監管紀錄表第三聯及第一聯、中山醫學大學附
      設醫院檢驗科藥物檢測中心尿液檢驗報告附於臺灣苗栗地
      方法院檢察署100 年度毒偵字第398 號卷第9 至11頁可證
      ，且被告自承：100 年3 月3 日凌晨，伊有去過臺中市○
      ○路藍月PUB ，當場沒有感覺吸到他人吐出之海洛因二手
      煙霧，亦無接觸其他可能接觸海洛因之場所等語（見上開
      398 號卷第20頁），故被告應非誤吸他人海洛因二手煙霧
      致使其尿液呈可待因及嗎啡陽性反應。又被告辯稱於100
      年3 月3 日驗尿前服用之「永信鼻福」成藥，經行政院衛
      生署食品藥物管理局函覆臺灣苗栗地方法院檢察署略以：
      永信鼻福錠未含嗎啡、可待因或可代謝成嗎啡、可待因之
      成分，故服用上述藥品後，其尿液均不會檢出嗎啡及可待
      因陽性反應等語（見上開第398 號卷第24、26頁），另被
      告辯稱其於100 年3 月3 日驗尿前不久服用之華興製藥百
      咳龍膠囊、咳舒坦錠、中國化學西林膠囊、伯樂止痛錠、
      雙賜膠囊、永信鼻福錠等6 種成藥，經法務部法醫研究所
      函覆臺灣苗栗地方法院檢察署略以：該等藥物主要成分均
      不含鴉片成分，若經人體服用代謝作用後，其尿液以氣相
      層析質譜分析法檢驗，應不會有嗎啡或可待因陽性反應等
      語（見上開第398 號卷第34至39頁、第41頁），故被告亦
      非服用感冒成藥致使其尿液呈可待因及嗎啡陽性反應。綜
      上，被告抗辯其未施用第一級毒品海洛因云云，不足採信
      ，其於100 年3 月3 日11時32分許採尿往前回溯26小時內
      之某時點施用第一級毒品1 次之犯行，堪以認定，應予依
      法論科。
（二）被告於100 年6 月22日為臺灣苗栗地方法院檢察署觀護人
      採集尿液，經送請中山醫學大學附設醫院檢驗科藥物檢測
      中心以免疫學分析法初步檢驗，再以氣相層析質譜分析法
      確認檢驗，呈安非他命及甲基安非他命陽性反應，檢驗結
      果數值分別為3024ng/mL 及38682ng/mL，均超過閾值濃度
      500ng/mL甚多，此有臺灣苗栗地方法院檢察署施用毒品犯
      受保護管束人尿液檢體監管紀錄表第三聯及第一聯、中山
      醫學大學附設醫院檢驗科藥物檢測中心尿液檢驗報告附於
      臺灣苗栗地方法院檢察署100 年度毒偵字第927 號卷第9
      至11頁可證。被告雖辯稱：100 年6 月22日採尿前一日傍
      晚，伊在豐原某KTV 施用他人提供之K 他命捲煙云云，然
      前述尿液檢驗報告「去甲基愷他命」及「愷他命」欄數值
      均為零，故被告抗辯其未施用第二級毒品安非他命云云，
      不足採信，其於100 年6 月22日9 時49分許採尿往前回溯
      96小時內之某時點，在不詳地點，以不詳之方式，施用第
      二級毒品1 次之犯行，亦堪以認定，同應予依法論科。
（三）被告曾因施用第二級毒品安非他命案件，經本院以96年度
      毒聲字第5 號裁定送觀察、勒戒確定並執行後，因認無繼
      續施用毒品之傾向，而於96年3 月23日觀察、勒戒執行完
      畢出所，復經臺灣苗栗地方法院檢察署檢察官於96年3 月
      28日以95年度毒偵字第1449號不起訴處分確定，而於96年
      3 月23日觀察、勒戒執行完畢釋放後5 年內再犯本案之事
      實，有被告之臺灣高等法院被告前案紀錄表1 份附於本院
      卷第4至7頁可查。
二、按海洛因係毒品危害防制條例第2 條第2 項第1 款所定之第
    一級毒品，甲基安非他命則係毒品危害防制條例第2 條第2
    項第2 款所規定之第二級毒品，是核被告所為，係分別犯毒
    品危害防制條例第10條第1 、2 項之施用第一、二級毒品罪
    。其施用第一級毒品海洛因及第二級毒品甲基安非他命前、
    後持有第一級、第二級毒品之低度行為，均為施用之高度行
    為所吸收，不另論罪。被告所犯上開2 罪，犯意各別，罪名
    互異，應予分論併罰。
三、爰審酌被告於受觀察、勒戒後，猶另萌施用毒品之犯意，再
    犯施用毒品，顯見其戒除毒癮之意志薄弱，並未衷心悛悔，
    此外更設詞狡辯，使相關機關反覆調查確認其所辯是否真實
    ，浪費國家寶貴之司法資源，併參酌其犯罪動機、目的、手
    段，分別量處如主文所示之刑，並定應執行之刑，以資懲儆
    。
四、據上論斷，應依刑事訴訟法第299 條第1 項前段，毒品危害
    防制條例第10條第1 項、第2 項，刑法第11條前段、第51條
    第5 款，判決如主文。
本案經檢察官盧美如到庭執行職務。
中    華    民    國   100    年    11    月    2    日
                  刑事第一庭  審判長法  官  柳章峰
                                    法  官  林大為
                                    法  官  伍偉華
本正本證明與原本無異。
如不服本判決應於收受送達後10日內向本院提出上訴書狀，並應
敘述具體理由；其未敘述上訴理由者，應於上訴期間屆滿後20日
內向本院補提理由書（均須按他造當事人之人數附繕）「切勿逕
送上級法院」。
                                    書記官  蕭雅文
中    華    民    國  100     年    11    月    2     日
附錄本案論罪科刑之法條全文：
毒品危害防制條例第10條
施用第一級毒品者，處 6 月以上 5 年以下有期徒刑。
施用第二級毒品者，處 3 年以下有期徒刑。